# 请教陈版主及各位朋友，该情况是否需要认定为股份支付

提问人：幽灵天皇 时间：2016-08-08 16:54:42
陈老师，我目前在对一个拟挂牌三板的公司进行财务尽调，公司在 2015 年已经变更为股份有限公司，股东为自然人A和法人B，两者的关系为：自然人A为父亲，法人B由儿子和儿媳两人成立的公司，目前三人在公司的职务均为董事及高管。目前公司为了经营需要在 2016 年增资 1000 万，以 1 元/股进行增资，增资时点公司每股净资产大概在1.3-1.5元/股，请问这种情况下是否需要认定为股份支付，对差异额部分计入当期损益？ 谢谢指点

回答人：chenyiwei
考虑以下问题： 1 、这三人中谁是实际控制人？有无一致行动关系？ 2 、在低价增资时是否约定了受益方需在公司任职或达到一定的业绩条件，否则原价收回低价增资的股份？

提问人：幽灵天皇 时间：2016-08-09 09:25:39
陈老师，目前券商还没有确定是认定三人为一致行动人还是父亲一人为实际控制人，请问父亲一人为实际控制人和三人位一致行动关系共同认定为实际控制人有什么区别吗？ 低价增资时未约定需在公司任职或达到一定的业绩条件，公司该次增资其实也只是为了满足公司在业务上一次投标时对注册资本的要求才做的增资行为。

回答人：chenyiwei
如果儿子儿媳二人未被认定为实际控制人，则其低价增资被认定为股份支付的可能性会增大。这个案例可能需要更多信息才可作出判断，建议与券商、律师充分沟通，首先对该增资交易的目的获取合理解释。

提问人：幽灵天皇 时间：2016-08-09 19:18:37
好的，谢谢陈老师，到时候会跟券商和律师对该事项在进行沟通。 那一般对于实际控制人兼高管，其低于公允价值或账面每股净资产增资，是不是可以考虑不认定为股份支付？不知道陈老师有没有对于这个判断相关的依据或者相关解释，或者相关案例，因为我大概看了下会计准则的股份支付章节所描述的案例情况与该情况不太一样 谢谢陈老师

回答人：chenyiwei
对于实际控制人兼高管的低价增资，如果同样设置了服务期限条件和/或业绩条件，如果不满足则将丧失低价授予的股份的，则也作为股份支付处理。反之一般不作为股份支付处理。

提问人：苹果宝贝 007 时间：2016-08-11 09:34:03
计学撮要对实际控制人低价增资是否作为股份支付的判断 （ 1 ）实际控制人对发行人的低价增资：实际控制人兼有发行人控股股东、实际控制人和公司高管（通常任董事长）的双重身份，但其作为控股股东、实际控制人的身份显然是更为重要的方面，即其从该公司获取的经济利益主要是基于其所持股份取得的股利收入、股权转让收益等财产性收入，而不是董事费等薪酬性质的收入。因此，对于实际控制人的低价增资，一般不作为股份支付处理。

回答人：chenyiwei
这只是一般原则，不排除某些例外情况。我就遇到过实际控制人增资还设置业绩条件的（被券商和财务顾问误导了），这时只能做股份支付处理。

提问人：colynnchiu 时间：2017-11-22 12:09:42
借楼请问版主： 1 、大股东的朋友增资，其低于每股净资产50%，没有设置对赌条款表面也看不出有资源关系，纯属朋友交情，这种是否需要确认股份支付？不确认，的确是低于每股净资产，感觉有瑕疵。如果确认，对确认理由也不好描述。 2 、对申报报告期外，历史沿革中股改之前的股份支付是否需要追溯调整？在历史沿革中注意到有显著低于每股净资产的情况，但是考虑到当时时点的公允价值难以取得，另外考虑即使调整，股改了也都滚到了资本公积，但是的确对 申报期的报表-权益结构存在影响。 2 、如果股东是 2月 1 号增资， 0101 时点有经审计的净资产数据，是否需要加上 1 个月的未审计损益，个人觉得可以用 1 月的损益和全年审定/12的进行比对，如果差异不大，基本可以认定原报 1 个月的损益情况公允，可以采用。但是有说法是没有必要加上 1 个月的损益，请楼主解惑。

回答人：chenyiwei
1 、建议进一步分析理由，如有无私人债权债务关系； 2 、考虑是否切实可行和对目前报表的影响程度； 3 、一般不用。单个月份的损益对整体估值一般影响不大。